【裁判字號】    89,易,296
【裁判日期】    890630
【裁判案由】    竊盜
【裁判全文】
臺灣嘉義地方法院刑事判決                          八十九年度易字第二九六號
    公  訴  人  臺灣嘉義地方法院檢察署檢察官
    被      告  丙○○
右列被告因竊盜案件，經檢察官提起公訴（八十九年度偵字第一六七一號）及併案審
理（八十九年度偵字第二一三七號），本院判決如左：
    主  文
丙○○連續竊盜，累犯，處有期徒刑壹年貳月。
    事  實
一、丙○○有多次犯罪前科紀錄，於民國八十七年間因妨害風化案件，經本院判處有
    期徒刑六月確定，於八十八年十月十一日執行完畢，猶不知悔改，復基於意圖為
    自己不法之所有之概括犯意，於八十九年二月二十九日下午四時五分許，在嘉義
    市○○路○段五十五號前，竊取甲○○所有置放於車牌號碼Ｃ四－七一一０號自
    用小貨車駕駛座內之內有新台幣八百二十元及統一發票一本（編號Ｚ00000
    0000至Ｚ000000000）之皮包一個，得手後，騎乘機車逃逸，為甲
    ○○發覺追躡至嘉義市○○○路二六九號前會同警察逮捕查獲。又於八十九年三
    月二十日晚上九時許，在嘉義市○○街一二五號前，竊得乙○○所有車牌號碼Ｕ
    ＰＲ－一七二號輕機車一輛，供己騎乘之用，嗣於八十九年三月二十七日凌晨零
    時三十分許騎乘該機車行經嘉義市○○路火車站前為警查獲。
二、案經嘉義市警察局及該局第一分局分別移送臺灣嘉義地方法院檢察官偵查起訴及
    移送併案審理。
    理  由
一、訊據被告丙○○雖坦承於上開時地擅取甲○○之皮包及騎乘車牌號碼ＵＰＲ－一
    七二號輕機車之事實，惟矢口否認有何竊盜犯行，辯稱：伊以為係熟人所駕駛之
    車，乃取車內皮包，與之開玩笑；至機車部分，係於八十九年三月二十七日凌晨
    零時二十分許，在嘉義市○○路與仁愛路口的上上遊藝場向一位綽號「阿生」，
    不詳真實姓名、年籍之男子借用云云。經查，被告右揭竊盜犯行，業據被害人甲
    ○○、乙○○指陳失竊情節綦詳，並有搜索扣押證明筆錄（收據、證明）、被害
    報告單、保管單各二紙、車輛竊盜、車牌失竊資料個別查詢報表－查詢車輛認可
    資料一紙在卷可稽。被告空言辯稱：私取皮包，係誤為熟人，與之開玩笑云云，
    顯屬無稽；又辯稱：機車係向綽號「阿生」之男子借用云云，非惟經警方依其所
    供，立即前往該處調查，查無其人（參見警訊筆錄），且被告亦未能舉出綽號「
    阿生」之人之真實姓名、年籍以供調查，核係杜撰之詞，不足為據。被告以前開
    情詞置辯，無非係事後卸責之詞，諉無可採。本件事證明確，被告之犯行堪予認
    定。
二、核被告所為，係犯刑法第三百二十條第一項之罪。又被告前後二次竊盜犯行，時
    間緊接，所犯罪名相同，顯係基於概括犯意為之，為連續犯，爰依法加重其刑。
    又被告曾於八十七年間犯妨害風化案件，經本院判處有期徒刑六月確定，於八十
    八年十月十一日執行完畢，台灣高等法院被告全國前案紀錄表、台灣嘉義地方院
    檢察署刑案資料查註紀錄表在卷可查，五年以內再犯本件有期徒刑以上之罪，為
    累犯，應依法遞加重其刑。爰審酌被告之品性、犯罪之動機、手段、所生之危害
    及犯罪後之態度等一切情狀，量處如主文所示之刑，以示懲儆。
三、據上論斷，應依刑事訴訟法第二百九十九條第一項前段，刑法第五十六條、第三
    百二十條第一項、第四十七條，罰金罰鍰提高標準條例第一條前段，判決如主文
    。
本案經檢察官游悅晨到庭執行職務。
中    華    民    國      八十九      年      六      月      三十      日
                            臺灣嘉義地方法院刑事第一庭
                                        法  官  洪  秀  一
右正本證明與原本無異。
如不服本判決，應於判決送達後十日內向本院提出上訴狀( 應附繕本 )。
中    華    民    國      八十九      年      六      月      三十    日
                                        書記官  陳  湘  蓉
附錄本判決論罪之法條：
刑法第三百二十條第一項
意圖為自己或第三人不法之所有，而竊取他人之動產者，為竊盜罪，處五年以下有期
徒刑、拘役或五百元以下罰金。


司法院資訊處製作；財團法人民間司法改革基金會備份。
